臺灣臺中地方法院交通事件裁定　　　　 96年度交聲字第832號
原處分機關　交通部公路總局臺中區監理所
異　議　人
即受處分人　甲○○
上列異議人即受處分人因違反道路交通管理處罰條例案件，對於
交通部公路總局臺中區監理所民國96年7 月18日所為之裁決（原
處分案號：中監違字第裁60-ZCB095552號裁決書），聲明異議，
本院裁定如下：
    主    文
異議駁回。
    理    由
一、原處分機關意旨略以：本案係內政部警政署國道公路警察局
    第三警察隊於民國96年3 月21日14時2 分，在國道一號南下
    214.2公里處逕行舉發車號4797-NJ 號自小客車有「限速100
    公里，經雷達（射）測定時速112 公里，超速12公里」之違
    規行為，遂以公警局交字第ZCB095552 號舉發違反道路交通
    管理事件通知單予以逕行舉發。異議人即受處分人甲○○（
    下稱受處分人）於期限內到案，本所遂函轉舉發單位查證，
    舉發單位查復略以「執法作為並無不當... 違規事實明確」
    ，仍應依法裁處，惟申訴人仍有不服，本所遂於96年7 月18
    日以中監違字第裁60-ZCB095552號裁決書，裁處罰鍰新臺幣
    （下同）3千元並記違規點數1點，逾期依裁決書處罰主文辦
    理，於法並無不合等語。
二、受處分人異議意旨則以：依據道路交通管理處罰條例第7 條
    之2第3項規定，行車速度超過規定之最高速限或低於規定之
    最低速限之違規行為，採用固定式或非固定式科學儀器取得
    證據資料證明者，於一般道路須至少於1 百公尺，於高速公
    路、快速公路須至少於3 百公尺前，明顯標示之，本件測速
    照相器設於國道一號高速公路南下214.2 公里處，標示牌應
    設於南下213.8公里至213.9公里之範圍內，但於受處分人違
    規時，國道公路警察並未於南下213.9 公里處標示「前有測
    速照相之警告牌」，國道公路警察之行為已有瑕疵，不應對
    受處分人再為處分；且原舉發單位雖以96年6 月27日函覆照
    片顯示於南下213.8 公里處豎立警告牌，但經受處分人現場
    查證結果，該處並未設立警告牌，爰依法聲明異議等語。
三、按汽車駕駛人，行車速度，超過規定之最高時速，或低於規
    定之最低時速，除有第43條第1 項第2 款情形外，處新臺幣
    1200元以上2400元以下罰鍰；汽車駕駛人違反第40條第1 項
    規定者，並記違規點數1點。道路交通管理處罰條例第40條
    第1項前段、第63條第1項第1款分別定有明文。
四、經查：
  (一)受處分人駕駛車牌號碼4797-NJ號自用小客車，於96年3月21
    日14時2分，在國道一號南下214.2 公里處因「限速100公里
    ，經雷達（射）測定時速112 公里，超速12公里」之違規事
    實，經內政部警政署國道公路警察局第三警察隊員警依法逕
    行舉發。受處分人依限期到案申訴，經向原舉發機關查證違
    規屬實，原處分機關遂於96年7月18日以中監違字第裁60-ZC
    B095552號裁決書，裁處罰鍰新臺幣（下同）3千元並記違規
    點數1 點，如逾期仍不繳納，依法移送強制執行等情，除為
    受處分人所不爭執外，並有舉發違反道路交通管理事件通知
    單一紙、內政部警政署國道公路警察局第三警察隊96年6月2
    7日公警三交字第09600372666號函及原處分機關上開裁決書
    一紙在卷可稽。據此，受處分人於前揭時、地「行車速度超
    過規定之最高時速」之違規事實，足堪認定。
  (二)受處分人雖以前詞置辯，認原處分機關未依規定於至少3 百
    公尺前明顯標示將採用固定式或非固定式科學儀器採證，故
    其行為應不罰云云，惟本件科學儀器雷達自動照相測速器係
    由國道公路警察局第三警察隊於國道一號高速公路南向214.
    2公里處架設，並在該處前方213.8公里處，已依規定豎立「
    前有測速照相」告示牌，該測照地點並在內政部警政署國道
    公路警察局網站上公告，此有本院於內政部警政署國道公路
    警察局全球資訊網所列印之國道一號全線測速照相設置地點
    查詢表及內政部警政署國道公路警察局第三警察隊96年6月2
    7日公警三交字第09600372666號函在卷可稽，足見本件原舉
    發單位於前開電腦雷達自動照相測速器前方逾300 公尺處前
    ，已豎立「前有測速照相」告示牌，則依法逕行舉發，核無
    違誤。至受處分人另行提出自行拍照照片2 紙，證明國道一
    號高速公路南向213.8 公里處並未設置警告牌示，然經本院
    函詢原舉發單位，原舉發單位即內政部警政署國道公路警察
    局第三警察隊以96年9 月11日公警三交字第0960306337號函
    覆稱「國道一號公路南向213.8 公里告示牌於95年度設置時
    ，即拍照存檔，至本隊96年6月27日公警三交字第096003726
    66號函所附之『前有照相』告示牌，在國道一號南向 213.9
    公里於96年6月5日設置」，其意應係指該局96年6 月27日公
    警三交字第09600372666號函所附南下213.8公里處告示牌照
    片係設立時拍攝，該告示牌業於96年6月5日移至南下 213.9
    公里處，是以受處分人於96年8月2日聲明異議時所提出之照
    片於南下213.8 公里處已無告示牌。然此均不影響受處分人
    之違規行為及原舉發單位之舉發。再者，衡諸道路交通管理
    處罰條例第7 條之2 第3 項條文之立法意旨，其警告標誌之
    設置應係為預促駕駛人注意減速，避免因速限或警示標誌距
    離舉發地點過短，使駕駛人反應不及而無從依速限行駛所由
    設，以期駕駛人在避免受罰之心理下，達到依行車速限駕駛
    進而維護行車安全之最大效益，尚非謂如有舉發機關違反上
    開規定，駕駛人超速行駛之違規行為即應不罰，應甚明確；
    又受處分人若認前開警告標示牌設置有所不當，應依行政程
    序向設置之主管機關為主張，使主管機關重新評估設置之地
    點、目的及範圍是否妥當，亦非得據此主張其前開違規行為
    因此而為正當，受處分人前揭辯解，尚乏所據，自難憑採。
五、綜上所述，本件受處分人所有之前揭自用小客車確有於前揭
    時、地超速之違規行為，原處分機關就受處分人前項違規行
    為，依道路交通管理處罰條例第33條第1項第1款、違反道路
    交通管理事件統一裁罰基準表之規定，裁處受處分人罰鍰 3
    千元，並記違規點數1 點，核無違誤，本件異議為無理由，
    應予駁回。
六、據上論斷，應依道路交通管理處罰條例第87條第2 項，道路
    交通案件處理辦法第19條規定，裁定如主文。
中　　華　　民　　國　　96　　年　　12　　月　　25　　日
　　　　　　　　　交通法庭  法　官  余德正
上為正本係照原本作成
如不服本裁定應於送達後5日內向本院提出抗告狀。
                            書記官  廖日晟
中　　華　　民　　國　　96　　年　　12　　月　　25　　日
